Inventaris van archief van de NV Maatschappij Van Nassau la Lecq, (1274) 1888-1947
Nationaal Archief, Den Haag
- Visserij en platen in de Lek
  - Beheer, III
    - Bijzonder
      - Visserijen, A
        - De visserijen afzonderlijk, b
          - Drijfvisserij, 2
            - De drijfworpen afzonderlijk, b
              - De Barreveld
                - Bijlagen bij de akten van verhuur., 1788, 1789 en 1813-1890; 749; 1 omslag
                - Akten van concessie aan Annigje Kapteyn, Hendrik de Jong, Hendrik Willem de Jong, Elisabeth van Wijngaarden, Philippus Adrianus van Wijnen, Pieter Kleijburg, Jan Floris Kleinjan, Hendrik Schenk en Pieter Leendert Kleijburg, met bijlagen., 1901-1918 en 1937, 1896-1937; 750; 1 omslag
              - De Kijkuit
                Gelegen voor Lekkerkerk. Werd uitgegeven in 1433 met vier schuiten. In de 17de eeuw niet met drijfwant bevist. Ten tijde van rentmeester Van der Hoop werden weer enige drijfschuiten uitgegeven. Genoemd tot 1937.
                - Akte van uitgifte door Albrecht van Naaldwijk van vier schepen, Afschrift, 1 16de eeuw., 1433; 751; 1 stuk
                Regest nr. 77.
                - Akte van overeenkomst tussen de vissers en Albrecht van Naaldwijk over de voorwaarden van bevissing en de grenzen van hun worp., 1433; 752; 1 charter
                Regest nr. 78.
                78 1433 april 11.
                Andries Klaasz. en Jan Willetgensz., Dammis Gorisz. en Hendrik Sandersz., Gerrit Sandersz. en Gerrit Hugenz., Willem Louisz. en Jan Willemsz., twee aan twee vissende in vier schepen, beloven Albrecht van Naaldwijk te drijven vanaf de woning van Dammis Gorisz. tot aan die van Jan Willemsz., op de voorwaarden genoemd in regest nr. 70.
                upten heyligen Paesavont
                Oorspr. inv.nr. 752. Met geschonden zegel van Ammers.
                Afschrift 15e eeuw, inv.nr. 1058
                Afschrift in inv.nr. 169 f 48
                In dorso: "Van Leckerkerckse kerck nederwaarts tot Jan Willemsz. toe".
                - Akten van concessie uitgegeven door de graven van Nassau la Lecq aan:, 753
                - Dirk en Cornelis Woutersz. Kloek te Lekkerkerk. 1764, 1772 en 1775, 3 charters
                - Jan Pruyt te Lekkerkerk. 1794, 1 charter
                - Gerrit de Gruijter te Lekkerkerk. 1801, 1 charter
                - Akten van verhuur aan Abraham Adriaan Kroeff, Pieter Kalkman, Willem Anthonie Luijten en Jan de Gruijter van drijfschuiten., 1866, 1878 en 1882; 754; 1 omslag
                - Bijlagen bij de akten van verhuur., 1820-1835 en 1866-1890; 755; 1 omslag
                - Akten van concessie aan Pieter Kalkman, Gerrit Albers, Willem Anthonie Luijten, Hendrika Korstiana de Man, Barend de Gruijter en Dirkje Stolk, met bijlagen., 1899-1907, 1896-1907; 756; 1 omslag
              - De Kerkworp
                Gelegen beneden de kerk van Lekkerkerk stroomopwaarts tot de Knippelaar. Uitgegeven in 1430 met zes schuiten. Genoemd in 1437 en 1626-1942. Zeker sinds 1651 bevist met vier schuiten.
                - Akte van uitgifte door Albrecht van Naaldwijk van zes schuiten, Afschrift, 16de eeuw., 1430; 757; 1 stuk
                Regest nr. 71
                - Akte van overeenkomst tussen de vissers en Albrecht van Naaldwijk over de bevissing van de worp., 1430; 758; 1 charter
                Regest nr. 72.
                72 1430 oktober 1.
                Dammis Gorisz. en Willem Amelgier, Michiel Jacobsz. en Willem Gerritsz., Dirk Dirksz. en Willem Louisz., Dirk Jansz. en Jan Noutesz.,Willem de Meyer en Klaas Geerlofsz., Geerlof Jansz. en Willem Louisz., twee aan twee vissende in zes schepen, beloven Albrecht van Naaldwijk te drijven van de Oude Kerkworp tot aan de Lekkerkerker Dorpel toe, op de voorwaarden van 1 oktober 1430, genoemd in regest nr. 70.
                Oorspr. inv.nr. 758. Met zegel van Schoonhoven.
                Afschrift in inv.nr. 169 f 45
                In dorso: "Van Leckerkerck kerck opwaert. Dit hoert mijn jouffr, van Nederveen heel". "Doem"
                - Vidimus van de akte van uitgifte door Albrecht van Naaldwijk van zes schuiten, Afschrift,16de eeuw., 1519; 759; 1 stuk
                Regest nrs. 71 en 147.
                71 1430 oktober 1.
                Albrecht van Naaldwijk geeft zes schepen uit aan de vissers genoemd in regest nr. 72.
                Geïnsereerd in akte van 5 april 1519, regest nr. 147
                Afschrift 16e eeuw, inv.nr. 757
                147 1519 april 5.
                Burgemeesters, schepenen en raad van Schoonhoven geven vidimus van de akte van 1 oktober 1430, genoemd in regest nr. 71.
                Afschrift 16e eeuw, inv.nr. 759
                - Rekest van de vissers aan Lodewijk van Nassau om met vier schepen te mogen vissen, met afschrift., 1651; 760; 2 stukken
                - Akte van transport aan Cornelis Woutersz. Vermey en Adriaan Gerritsz. Boer alias Nieuwenboer te Lekkerkerk van een halve schuit., 1670; 761; 1 stuk
                - Akten van concessie uitgegeven door de graven van Nassau la Lecq aan:, 762
                - Maarten Paulusz. van der Wal, 1757, 1 charter
                - Cornelis Kloek te Lekkerkerk, 1767, 1 charter
                - Teuntje Klaasdr. Boom te Lekkerkerk, 1767, 1 charter
                - Maarten van Soest te Lekkerkerk, 1771, 1810, 3 charters
                - Jan Maartensz. van Soest te Lekkerkerk, 1783, 1 charter
                - Jan Pruyt te Lekkerkerk, 1794, 1 charter
                - Akten van verhuur aan Abraham Adriaan Kroeff, Bastiaan van Vliet, Aart Zwijnenburg, Geen Kapteyn, Cornelis van der Graaf, Lucas van Soest, Teunis Hagendijk en Leendert Bravenboer van drijfschuiten., 1866-1878; 763; 1 omslag
                - Bijlagen bij de akten van verhuur., 1818 en 1866-1892; 764; 1 omslag
                - Akten van concessie aan Cornelis van der Graaf, Aart Zwijnenburg, Gerrit Burggraaf, Lucas van Soest, Leendert Bravenboer, Teunis Mudde, Arie Mudde en Cornelis Willem Molenaar, met bijlagen., 1897-1942, 1896-1942; 765; 1 omslag
              - De Knippelaar
                Gelegen boven de Kerkworp ter hoogte van het Gerrit Leendertsweer stroomopwaarts tot het Breeweer. Uitgegeven in 1437 of eerder met vier schuiten. Genoemd 1626-1917.
                - Akte van overeenkomst tussen Albrecht van Naaldwijk en de vissers over de afslag en de grenzen van hun viswater., 1437; 766; 1 charter
                Regest nr. 82.
                82 1437 juni 5.
                Albrecht, broeder van Naaldwijk, komt overeen met de vissers van de Nieuwe Kerkworp dat zij de zalm en elft zullen verkopen op de bank van Lekkerkerk en niet zullen drijven boven Michielsoord op straffe van verbeurte van hun touw.
                op sinte Bonefacyus dach
                Oorspr. inv.nr. 766. Met zegel van Albrecht van Naaldwijk.
                Afschrift in inv.nr. 169 f 51
                In dorso: "Clippelworp boven Leckerkercksche worp. Dat hoert mijn jouffr, heel".
                - Staat van aandeelhouders., 1651; 767; 1 stuk
                - Rekest van de vissers aan Maurits Lodewijk van Nassau om verlegging van de grenzen., 1736; 768; 1 stuk
                - Akten van concessie uitgegeven door de graven van Nassau la Lecq aan:, 769
                Marrigje Jochumsdr. Vermey, gehuwd met Cornelis
                - Koelendouw te Bergambacht, 1754 en 1770, 2 charters
                - Jacques Lucasz. Nijding te Streefkerk, 1758, 1 charter
                - Arie Kleijburg te Lekkerkerk, 1764, 1 charter
                - Bastiaan Kleijburg te Lekkerkerk, 1771, 1 charter
                - Pieter Ariensz. Folijk te Lekkerkerk, 1771, 1 charter
                - Jan Ariensz. Folijk te Lekkerkerk, 1789, 1 charter
                - Akten van verhuur aan Arie Kleijburg, Hendrik en Jacob van der Graaf, Cornelis Boon, Arie de Boom en Pieter Kleijburg van drijfschuiten, met bijlagen., 1890, 1866-1878; 770; 1 omslag
                - Akten van concessie aan Arie, Pieter Leendert, Jan en Nicolaas Arie Kleijburg, Arie de Boom, Teunis Duijvendijk, Cornelis Boon en Bastiaan Cornelis Mudde, met bijlagen., 1888-1917, 1896-1917; 771; 1 omslag
              - De Hoos
                Gelegen voor Streefkerk bij de zegenworp Naaldwijk. Uitgegeven in 1431 met drie schuiten. Genoemd in 1437 en 1649-1920. Vist na 1437 met vier schuiten. Vroeger ook Slikhoos of Naaldwijk genoemd.
                - Akte van uitgifte door Albrecht van Naaldwijk van drie schuiten, Afschrift., 1636, 1431; 772; 1 stuk
                Regest nr. 73.
                - Akte van overeenkomst tussen de vissers en Albrecht van Naaldwijk over de voorwaarden van bevissing., 1431; 773; 1 charter
                Regest nr. 74
                74 1431 maart 17.
                Gijsbert Gerritsz., Dirk Willemsz. en Gerrit Jansz. beloven Albrecht van Naaldwijk te drijven met drie schepen van de Korte Overslag tot aan Ruig Willemsz. toe, op de voorwaarde van 1 oktober 1430, genoemd in regest nr. 70.
                up sinte Gheertruden dach
                Oorspr. inv.nr. 773. Met fragmentzegel van Ammers.
                Afschrift in inv.nr. 169 f 47
                In dorso: "Vlouworp op slichoys of Naeltwyck. Vanden corten overslach totden hoeck toe. Dit hoert mijn joncffrouw van Nederveen heel".
                - Vidimus van de akte van uitgifte door Albrecht van Naaldwijk van drie schuiten, Afschrift, 16de eeuw., 1519; 774; 1 stuk
                Regest nrs. 73 en 148.
                73 1431 maart 17.
                Albrecht van Naaldwijk geeft drie schepen uit aan de vissers, genoemd in regest nr. 74.
                Afschrift 16e eeuw, inv.nr. 774
                Afschrift 17e eeuw, inv.nr. 772
                Geïnsereerd in akte van 9 juni 1519, regest 148
                148 1519 juni 9.
                Burgemeesters, schepenen en raad van Schoonhoven geven vidimus van de akte van 17 maart 1431, genoemd in regest nr. 73.
                - Rekest van de vissers aan Lodewijk van Nassau om met vier schuiten te mogen blijven vissen, met afschrift., 1651; 775; 2 stukken
                - Akte van concessie uitgegeven door Maurits Lodewijk Nassau la Lecq aan:, 776
                - Lena Jansdr. Koning te Streefkerk, 1755, 1 charter
                - Klaas Flink te Streefkerk, 1800, 1 charter
                - Pieter van Nes te Lekkerkerk, 1818, 1 charter
                - Pieter Jacobsz. de Jager te Lekkerkerk, 1823, 2 charters
                - Eliza Vonk te Streefkerk, 1833, 2 charters
                - Bijlagen bij de akten van concessie., 1800, 1829-1834; 777; 1 omslag
                - Akten van verhuur aan Willem Anthonie Luijten, Cornelis van Es, Jacob Mudde, Andries van Kooten en Willem van Kooten van drijfschuiten, met bijlagen., 1866 en 1890, 1866-1887; 778; 1 omslag
                - Akten van concessie aan L. Luijten, Neeltje van Es, Jacob Mudde, Andries van Kooten, Jacob Cornelis Kersbergen, de Burgerlijke Maatschappij "De Mérode", Cornelis Ligtharl en A. Mudde, 1896, met bijlagen., 1896-1920, 1904 en 1914; 779; 1 omslag
              - De Uil of Kort Begrip
                Gelegen voor Streefkerk tussen de Hoos, de Ackerelijs en Oudenoord. Uitgegeven in 1792 met twee schuiten. Na 1896 nog bevist met één schuit, die in 1906 voor het laatst werd overgeboekt.
                - Akten van verhuur aan Willem Anthonie Luijten en Andries van Kooten van drijfschuiten, met bijlage., 1890, 1866-1878; 780; 5 stukken
                - Akten van concessie aan Andries van Kooten, Jacob Cornelis Kersbergen en de Burgerlijke Maatschappij "De Mérode", met bijlagen., 1896, 1904 en 1905; 781; 6 stukken
              - De Oudenoord
                Gelegen boven Streefkerk, ook genoemd Nieuweworp of Kortenes, later Ackerelijs en Oudenoord, werd uitgegeven in 1430 met zes schuiten. Genoemd in 1527 en 1626-1930.
                - Akte van overeenkomst tussen de vissers en Albrecht van Naaldwijk over het bevissen van de drijfworp met zes schuiten., 1430; 782; 1 charter
                Regest nr. 70.
                70 1430 oktober 1.
                Jan Aartz. en Hendrik de Bruin, Dirk Willemsz. en Willem Louisz., Gerrit Gijsbertsz. en Willem Arendsz., zijn oom, Jan Woutersz. en Willem Arendsz., Cornelis en Willem Louiszonen, Dirk Klaasz. en Hendrik de Bruin, twee aan twee vissende in zes schepen, beloven Albrecht van Naaldwijk te drijven op de Ouden Oord vanaf Bergstoep tot aan de Korte overslag, onder voorwaarde dat: - het vroon van zalm en elft zal zijn de vijfde penning en voor steur de vierde penning; - dat de vis alleen verkocht zal worden bij afslagers van Albrecht van Naaldwijk in Dordrecht, Schoonhoven, Gouda en Rotterdam op verbeurte van touw, schip en visrecht; - dat geschillen beslecht worden door een onpartijdig persoon en een overman; - dat bij het ruimen van het water ieder helpt of een vervanger stelt; - dat men drijft als het mogelijk is op verbeurte als boven.
                Oorspr. inv.nr. 782. Zegel van Ammers verloren.
                Afschrift in inv.nr. 169 f 46
                In dorso: "Cortenesse" "Dit behoert an den Jouffr. van Nederveen".
                - Staat van aandeelhouders., 1651; 783; 1 stuk
                Zie ook inv.nrs. 767 en 792.
                - Rekest van de vissers aan Lodewijk van Nassau om tegelijk met de zegenvissers weer binnen de grenzen van de zegenworp Kortenes te mogen vissen., (1651); 784; 1 stuk
                - Akten van concessie uitgegeven door de graven van Nassau la Lecq in de Ackerelijs of Oudenoord aan:, 785
                - Arie Aertsz. Sterrenburg, 1714, 1 stuk
                - Cornelia Cornelisdr., weduwe Sterrenburg, 1749, 1 stuk
                - Akten van concessie uitgegeven door de graven van Nassau la Lecq in de Oudenoord aan:, 786
                - Johannes Piek te Streefkerk, 1751, 1 charter
                - Adriaantje Teunisdr. den Uijl, weduwe Johannes Piek, 1777, 1 charter
                - Akten van concessie uitgegeven door de graven van Nassau la Lecq in de Ackerelijs of Oudenoord aan:, 787
                - Jan Verhoef te Streefkerk, 1761, 1 charter
                - Maarten Gerritsz. Sterrenburg te Streefkerk, 1761, 1 charter
                - Jan Jansz. den Bouw te Streefkerk, 1790, 1 charter
                - Pieter Cornelisz. Sterrenburg te Streefkerk, 1797, 1 charter
                - Jan Cornelisz. de Bruijn c.s., 1803 en 1804, 3 charters
                - Pieter Groeneveld te Streefkerk, 1804, 1 charter
                - Teunis Holleman te Streefkerk, 1804, 1 charter
                - Maarten van Maurik te Streefkerk, 1815, 1 katern
                - Hendrik Frederik Gieseke te Amsterdam, 1816, 2 charters
                - Bijlagen bij de akten van concessie., 1803-1815; 788; 1 omslag
                - Akten van verhuur aan Willem Anthonie Luijten, Gijsbert Kastelijn, Maria Sterrenburg, Hendrik van Hoff, Teunis Pietersz. Groeneveld en Willem de Jong van drijfschuiten., 1866-1878; 789; 1 omslag
                - Bijlagen bij de akten van verhuur., 1816, 1827-1866 en 1890; 790; 1 omslag
                - Akten van concessie aan Willem Lucas Luijten, Johannes Stokhuyzen, Gerrit Bartus Lekkerkerker, Jacoba Kasteleyn, Willem en Hendrik Visser, Cornelis en Johanna Jacoba de Jong, F. Groeneveldt en P.C. Kok, met bijlagen., 1896-1930, 1896-1917; 791; 1 omslag
              - De Maas of Snackert
                Gelegen tussen Oudenoord en Herpertshoofd voor Ammerstol. Wordt genoemd in 1527 en 1626-1902. Viste met vier schuiten, die in 1902 door de Maatschappij werden opgekocht.
                - Staat van aandeelhouders in de drijfworp de Maas., 1651; 792; 1 stuk
                Zie ook inv.nrs. 767 en 783.
                - Akte van concessie in een halve schuit van Adriaan Nieuwpoort, schout van Ammerstol., 1683; 793; 1 charter
                - Akten van concessie uitgegeven door de graven van Nassau la Lecq aan:, 794
                - Harmen en Cornelis Willemsz. de Jong te Ammerstol, 1762 en 1763, 3 charters
                - Willem Lutterveld, schoolmeester te Ammerstol, 1781, 1 charter
                - Willemijntje Loore, weduwe de Jong te Ammerstol, 1805, 1 charter
                - Marinus van de Graaf, gehuwd roet Judith den Bronsert te Groot-Ammers, 1810, 2 charters
                - Lamberta Baane, weduwe De Jong te Ammerstol, 1810, 2 charters
                - Cornelis Hermensz. de Jong te Ammerstol, 1811, 1 charter
                - Pieter den Bronsert Verschoor te Ammerstol, 1811, 1 charter
                - Bijlagen bij de akten van concessie., 1805-1811; 795; 1 omslag
                - Akten van verhuur aan Klaas Langerak, Joost Pieter Verschoor, Willem Anthonie Luijten, Cornelis de Bruin, Andries van Lit, Pieter Blanken en Pieter de Jong van drijfschuiten., 1866-1892; 796; 1 omslag
                - Bijlagen bij de akten van verhuur., 1810, 1815-1835 en 1861-1891; 797; 1 omslag
                - Akten van concessie van J. Ooms weduwe Verschoor, Fijgje van Es, Hermanus Bode, Cornelis de Bruin, Pieter de Jong en Pieter Blanken, met bijlagen., 1896-1902, 1896 en 1897; 798; 1 omslag
              - De Bovenste Worp alias Tussen de Hoofden
                Gelegen voor Ammerstol vanaf Herpertshoofd stroomopwaarts tot Liesveld, werd in 1756 uitgegeven met twee schepen waar in 1758 nog twee bijkwamen. Bevist tot 1899 toen de Maatschappij de schuiten opkocht.
                - Akten van concessie uitgegeven door de graven van Nassau la Lecq aan:, 799
                - Jan Willemsz. de Jong te Ammerstol, 1756
                - Leentje Willemsdr. de Jong te Ammerstol, 1763
                - Jan Dubbeldam te Ammerstol, 1801
                - Adrianus Jansz. de Jong te Ammerstol, 1810
                - Cornelis Jansz. Dubbeldam te Ammerstol, 1810
                - Hermanus Verschoor te Ammerstol, 1811
                - Burger Stuurman te Ammerstol, 1817, 7 charters
                - Bijlagen bij de akten van concessie., 1801, 1810 en 1817; 800; 1 omslag
                - Akten van verhuur aan Pieter de Jong Dirksz., Pieter Blanken en Jasper/Vastert de Vos van drijfschuiten, met bijlagen., 1818-1830 en 1866, 1866-1892; 801; 1 omslag
                - Bijlagen bij de akten van verhuur., 1818-1830 en 1866; 802; 1 omslag
                - Akten van concessie van Pieter de Jong Dirksz. en Pieter Blanken, met bijlagen., 1896 en 1899, 1896; 803; 1 omslag
          - Steekvisserij, 3
            - Bij Stormpolder
              - Akten van verhuur door Frans van der Meer van Berendrecht en Lodewijk van Nassau aan Adriaan Adriaansz. Visser van de steekvisserij rondom Stormpolder en in de helft van de Sliksloot., 1636-1659; 804; 4 stukken
              - Akte van verhuur aan Adriaan en Leendert Pietersz. Visser van de visserij rondom Stormpolder en bij de plaat beneden Slikkerveer, met het riet en de biezen op de plaat., 1684; 805; 1 stuk
            - Bij Ridderkerk
              - Akte van verhuur aan Pieter Gerritsz. van Holst van de zalmsteken tussen de mond van de Lek en Bolnessersloot., 1650; 806; 1 stuk
              - Rekest van Pieter Gerritsz. van Holst om vermindering van de pacht, Minuut., (1653); 807; 1 stuk
            - In de Lek
              Zie ook inv.nr. 818.
              - Akte van verklaring door inwoners van Lekkerkerk over een zalmsteek van de heer Liesveld beneden Schoonhoven tegenover Hemsestoep., 1633; 808; 1 stuk
              - Akte van verklaring door schippers van Lekkerkerk voor Lodewijk van Nassau inzake belemmering van de scheepvaart in de Lek door de steek in de kil bij het Kortezand., 1633; 809; 1 stuk
              - Ordonnantie waarbij Anna Isabella van Beijeren Schagen gelast om op te treden tegen het lichten van fuiken., 1710; 810; 1 stuk
              - Akten van verhuur aan de familie Stal te Drimmelen van de visserijen in de Bakkerskil bij Krimpen aan de Lek., 1862-1875; 811; 6 stukken
              - Akten van verhuur aan Pieter Jansz. Blanken, hoofdman van de Snackert te Ammerstol, van verschillende visserijen., 1888-1895; 812; 4 stukken
              - Staten van de opbrengst van de steekvisserij bij Ammerstol., 1904 en 1905; 813; 1 omslag
              - Aankondigingen van de openbare verhuur van steek- en witvisserijen in de Lek, de visserij in de Noord, de paling- en witvisserij in de Bakkerskil en van hooiland op de Kleine Zaag en het Kortezand., 1901-1916; 814; 5 stukken
              - Akten van verhuur aan Arie Cornelis Havelaar van de steek- en witvisserijen in de Lek, de visserij in de Noord en de palingen witvisserij in de Bakkerskil, met concept., 1936, 1926-1936; 815; 1 omslag
          - Witvisserij, 4
            Zie ook inv.nrs. 814 en 815.
            - Ordonnantie van Cornelis Michielsz. Soetens en Adriaan Schiltman tegen het vissen op witvis met te nauwe netten., 1630-1692; 816; 4 stukken
            - Akte van toestemming door Maurits L. van Nassau aan Cornelis van der Hoop en François, diens zoon, om met uitsluiting van anderen, op witvis te vissen., 1730; 817; 1 stuk
            - Memorie over de verhuur van de witvisserij in de Lek en de Merwede, de steek- en drijvisserij en de platen in de Lek., (1892); 818; 1 stuk
            - Akten van verhuur van de witvisserij in de Lek, de Merwede, de Maas en rond Stormpolder., 1857, 1862 en 1867; 819; 1 omslag
            - Akten van verhuur van de witvisserijen in de Lek, de Maas en de Merwede, Uittreksels; met bijlage., 1901, 1887-1892; 820; 4 katernen en 2 stukken
            - Akten van verhuur aan Pieter de Jong van de witvisserij bij Streefkerk en de kade bij Ammerstol., 1892 en 1894; 821; 2 stukken
          - Prikvisserij, 5
            - Akte van verhuur aan Leendert van den Heuvel te Streefkerk van de prikvisserij in de Lek., 1780; 822; 1 stuk
      - Afslag, B
        - Algemeen
          - Verordening van Lodewijk van Nassau tegen het snijden en onttrekken van vis aan de afslag., 1651; 823; 1 stuk
          - Staten van de opbrengst van de visserij in de Lek en in de Merwede., 1810 en 1839-1854; 824; 2 stukken
          - Circulaire aan de huurders van drijfschuiten over verkoop van vis buiten de afslag., 1886; 825; 1 stuk
        - Bijzonder
          - Krimpen aan de Lek
            - Algemeen
              - Akte van overeenkomst tussen Albrecht van Naaldwijk en de vissers van Krimpen aan de Lek over de afslag aldaar, Afschrift., z.j., 1437; 826; 1 stuk
                Regest nr. 83.
                83 1437 juni 5.
                Albrecht, broeder van Naaldwijk, komt met zijn vissers van Krimpen aan de Merwede1 overeen, dat zij de gevangen zalm en elft zullen verkopen op zijn bank in Krimpen waar de vroonmeester het vroon zal opstrijken, op straffe van verbeurte van touw en schip.
                op sinte Bonefacijnsdach
                Afschrift 16e eeuw, inv.nr. 826
                1. Krimpen aan de Lek.
              - Verordeningen van Arend Cobel tegen verkoop van vroonvis buiten de banken van Lekkerkerk en Krimpen aan de Lek., 1568; 827; 3 stukken
                Regest nrs. 243-245.
                243 1568 april 15.
                Arend Cobel, rentmeester als boven, verbiedt de vissers van de zegen-en drijfworpen in de Lek voor Streefkerk en Ammers om zalm of elft te verkopen anders dan op de gebruikelijke visbank onder verbeurte van schip, water en recht en met opeising van de gesneden en verkochte vis, voorts mag zonder toestemming niet gevist worden op zondagen of heiligendagen, terwijl degenen die brieven hebben met andere voorwaarden deze moeten tonen aan de Rekenkamer in Den Haag.
                Oorspr. inv.nr. 827. Met handtekening van Arend Cobel.
                In onderschrift: "Dit selfde gepubliceert ter kercke vuyt tot Streefkerck smaendachs nae paesdach".
                244 1568 april 15.